【裁判字號】    90,交易,326
【裁判日期】    900620
【裁判案由】    公共危險
【裁判全文】
臺灣臺中地方法院刑事判決                          九十年度交易字第三二六號
    公  訴  人  臺灣台中地方法院檢察署檢察官
    被      告  丁○○
右列被告因公共危險等案件，經檢察官提起公訴（九十年度偵字第七四四一號），本
院判決如左：
    主      文
丁○○服用酒類，不能安全駕駛動力交通工具而駕駛，處有期徒刑肆月；又駕駛動力
交通工具肇事，致人受傷而逃逸，處有期徒刑柒月。應執行有期徒刑拾月，緩刑參年
。
其餘被訴過失傷害部份，公訴不受理。
    事      實
一、丁○○於民國九十年四月二十四日十九時三十分許，在台中市○○街附近友人住
    處共飲高梁酒、威土忌酒，其明知本身服用酒類已達不能安全駕駛動力交通工具
    之程度且無自用小客車駕駛執照，竟仍酒醉駕駛其所有之車號五Ｊ─四三五六號
    自用小客車，沿台中市○○○路由西向東方向行駛。嗣於同日二十二時四十分許
    ，途經台中港路與美村路口欲左轉時，本應遵守道路交通標誌、標線、號誌之指
    示及注意車前狀況，並隨時採取必要之安全措施，而依當時情況又非不能注意。
    詎於前開交岔路口左轉時，因不勝酒力，且亦疏於遵守交通號誌，竟未俟號誌轉
    成「紅燈左轉」燈號，而於綠燈時逕為左轉向健行路行駛，不慎撞擊沿台中港路
    由東往西行駛，由乙○○所騎乘，依綠燈直行之車號ＹＪＧ─三二六號重型機車
    ，致乙○○人車倒地後，受有頭部外傷併臉部裂傷與脊髓損傷之普通傷害（過失
    傷害部分業已撤回告訴）。豈料，丁○○於駕駛前開自用小客車肇事致乙○○受
    傷後，竟未下車處理，反駕該車加速往健行路方向逃逸。旋於同日二十三時五十
    五分許，在台中市○○街三五二號前，為警據報而循線查獲，並測得丁○○酒後
    吐氣所含酒精成分為每公升０．九八毫克，已逾每公升０．五五毫克之安全駕駛
    標準。
二、案經被害人之父甲○○訴由台中市警察局第一分局報請台灣台中地方法院檢察署
    檢察官偵查起訴。
    理  由
甲、有罪部份
一、訊據被告丁○○對於右揭時地其飲酒後酒醉駕車一節固直承不諱，惟矢口否認有
    何肇事逃逸犯行，辯稱：伊不知肇事之情況下而駕車離開肇事現場云云。經查，
    右揭被告酒醉駕車肇事後逃逸之事實，業據現場目擊證人丙○○於警訊及審理時
    證述明確在卷，並有道路交通事故調查報告表、現場處理警員鍾泓生職務報告、
    測試觀察職務報告、飲酒後吐氣所含酒精濃度測試單各一紙與台中市警察局舉發
    違反道路交通管理事件通知單三紙及照片數幀附卷可稽。依被告為警測得其酒後
    吐氣所含酒精成分為每公升０．九八毫克，已逾每公升０．五五毫克以上甚多，
    參照世界各國標準已得認為不能安全駕駛，顯見被告確實已不能安全駕車，被告
    此部分之自白與事實相符，而可採信。又依證人丙○○於審理時證稱：被告駕車
    在前開路口與被害人機車發生碰撞後，撞擊聲很大，被告車輛因碰撞行車受阻而
    停頓一下，隨即駛離現場等情，復參酌被告所駕駛之車輛右側車門嚴重凹損等情
    ，有其車損照片在卷可查，足見其撞擊力甚大，被害人復受有前述嚴重傷害等情
    以觀，被告何能諉為不知肇事？是被告上開所辯，無非事後卸責之詞，不足採信
    。本件事証明確，其犯行堪以認定。
二、核被告所為，係犯刑法第一百八十五條之三之服用酒類，不能安全駕駛動力交通
    工具而駕駛罪及同法第一百八十五條之四之駕駛動力交通工具肇事，致人受傷而
    逃逸罪。被告所犯上開二罪，犯意各別，犯罪構成要件不同，應予分論併罰。爰
    審酌被告肇事後已與被害人乙○○以新臺幣六萬六千元成立調解賠償損害，有調
    解書附卷可稽，及其犯罪動機、目的、所生危害與犯罪後態度等一切情狀，分別
    量處如主文所示之刑，並定其應執行刑。又查被告前未曾受有期徒刑以上刑之宣
    告，有台灣台中地方法院檢察署刑案資料查註紀錄表附卷可按，其因一時失慮致
    犯本案，事後已與被害人達成調解賠償損害，經此科刑教訓，當知警惕，應無再
    犯之虞，本院認其所受定應執行刑之宣告，以暫不執行為適當，爰依法併予宣告
    緩刑三年，以勵自新。
乙、不受理部分：
一、公訴意旨另以：被告丁○○於前開時地酒後駕駛上開自用小客車，疏未注意，而
    與乙○○所騎乘上開機車發生碰撞，使乙○○人車倒地，乙○○因而受有前述傷
    害，因認被告另犯有刑法第二百八十四條第一項前段之過失傷害罪嫌等語。
二、按告訴乃論之罪，其告訴人於第一審辯終結前，得撤回其告訴；又告訴經撤回者
    ，應諭知不受理之判決，刑事訴訟法第二百三十八條第一項、第三百零三條第三
    款分別定有明文。經查本件被告上開犯行經檢察官以刑法第二百八十四條第一項
    前段之過失傷害罪提起公訴，依同法第二百八十七條前段規定係屬告訴乃論之罪
    ，茲據告訴人即被害人之父甲○○於九十年六月六日本院審理時當庭以言詞撤回
    其告訴，有審判筆錄一份附卷可查，依前開規定，爰諭知不受理之判決。
丙、據上論斷，應依刑事訴訟法第二百九十九條第一項前段、第三百零三條第三款，
    刑法第一百八十五條之三、第一百八十五條之四、第五十一條第五款、第七十四
    條第一款，判決如主文。
中      華      民      國      九十    年      六    月      二十      日
                                    臺灣臺中地方法院交通法庭
                                        法  官    張  國  華
右正本證明與原本無異。
如不服本判決，應於判決送達後十日內向本院提出上訴狀( 應附繕本 )，上訴於臺灣
高等法院臺中分院。
                                        書記官
中      華      民      國      九十    年      六    月      二十六    日
刑法第一百八十五條之三
服用毒品、麻醉藥品、酒類或其他相類之物，不能安全駕駛動力交通工具而駕駛者，
處一年以下有期徒刑、拘役或三萬元以下罰金。
刑法第一百八十五條之四
駕駛動力交通工具肇事，致人死傷而逃逸，處陸月以上五年以下有期徒刑。


司法院資訊處製作；財團法人民間司法改革基金會備份。
